sk-SK: Použitie rybárskeho vlasca: Nadväzec na háčik (Hooklink); Hybridný/kopolymér; Nadväzec; Kmeňový vlasec; Šokový nadväzec; Koncový nadväzec (Tippet); Univerzálny; Namotávací nadväzec; Iné
pl: Zastosowanie żyłki wędkarskiej: Przypon; Hybryda/kopolimer; Przypon; Żyłka główna; Przypon strzałowy (shock leader); Przypon muchowy (tippet); Uniwersalne; Przypon wciągany (wind-on leader); Inne
fi: Siiman käyttö: Koukkutapsi; Hybridi/kopolymeeri; Peruke; Pääsiima; Shokkiperuke; Perukesiima (tippet); Yleiskäyttöinen; Wind-on-peruke; Muu
cs: Aplikace rybářského vlasce: Návazec; Hybridní/kopolymerní; Koncový návazec; Kmenový vlasec; Šokový návazec; Uzlíkový návazec (tippet); Univerzální; Návazec pro navíjení; Jiné
pt-PT: Aplicação de linha de pesca: Estralho; Híbrido/copolímero; Baixada; Linha principal; Chicote; Tippet; Universal; Baixada de enrolar; Outro
zh-CN: 鱼线用途: 钩线; 混合/共聚物; 前导线; 主线; 缓冲前导线; 飞蝇子线; 通用; 绕线前导线; 其他
pt-BR: Aplicação da linha de pesca: Hooklink; Híbrida/copolímero; Líder; Linha principal; Líder de choque; Tippet; Universal; Líder wind-on; Outros
el: Πετονιά ψαρέματος: Παράμαλλο (Hooklink); Υβριδική/συμπολυμερής; Παράμαλλο (Leader); Μάνα (Mainline); Shock leader; Tippet; Γενικής χρήσης; Wind-on leader; Άλλο
zh-TW: 釣線用途: 子線; 混合 / 共聚物; 前導線; 母線; 緩衝前導線; 漸縮子線; 通用; 捲入式前導線; 其他
th: การใช้สายเบ็ด: สายชิ่งปลาย; ไฮบริด/โคโพลีเมอร์; สายหน้า; สายเมน; สายช็อกลีดเดอร์; สายทิปเปต; อเนกประสงค์; วินด์ออนลีดเดอร์; อื่นๆ
de: Verwendungszweck der Angelschnur: Hooklink; Hybrid/Co-Polymer; Vorfach; Hauptschnur; Schlagschnur; Vorfachspitze; Universal; Wind-on-Vorfach; Sonstige
ro-RO: Aplicație de linie de pescuit: Forfac; Hibrid/copolimer; Înaintaș; Fir principal; Înaintaș de șoc; Tippet; Universal; Înaintaș wind-on; Altele
hr-HR: Aplikacija za ribolovnu liniju: Predvez za udicu; Hibrid / kopolimer; Predvez; Glavna struna; Shock leader; Tippet; Univerzalna; Wind-on predvez; Ostalo
nl: Vislijn toepassing: Onderlijn; Hybride/copolymeer; Leader; Hoofdlijn; Shockleader; Tippet; Universeel; Wind-on leader; Overige
sl-SI: Aplikacija za ribiško vrvico: Predvez; Hibrid/kopolimer; Predvez; Glavna vrvica; Šok predvez; Trnkovna vrvica; Univerzalno; Predvez wind-on; Drugo
en: Fishing line application: Hooklink; Hybrid/co-polymer; Leader; Mainline; Shock leader; Tippet; Universal; Wind-on leader; Other
tr: Balık oltası uygulaması: Köstek; Hibrit/kopolimer; Lider; Ana misina; Şok lider; Tippet; Evrensel; Sarılabilir lider; Diğer
es: Aplicación de sedal: Bajo de línea; Híbrido/copolímero; Líder; Línea principal; Líder de choque; Tippet; Universal; Líder wind-on; Otro
fr: Usage prévu du fil de pêche: Bas de ligne; Hybride/copolymère; Tête de ligne; Ligne principale; Arraché (shock leader); Pointe (tippet); Universel; Tête de ligne à enrouler; Autre
sv: Användningsområde för fiskelina: Kroktafs; Hybrid/sampolymer; Tafs; Huvudlina; Chocktafs; Tafsspets; Universell; Wind-on-tafs; Övrigt
vi: Ứng dụng dây câu: Dây nối lưỡi câu; Lai/co-polymer; Dây ngọn; Dây trục; Dây ngọn chống sốc; Dây tippet; Đa năng; Dây ngọn cuộn thẳng (wind-on); Khác
lt-LT: Žvejybos valo paskirtis: Kabliuko pavadėlis; Hibridinis / kopolimerinis; Pagrindinis pavadėlis; Pagrindinis valas; Smūginis pavadėlis; Pavadėlio galas; Universalus; Užvyniojamas pavadėlis; Kita
ko: 낚싯줄 용도: 훅링크; 하이브리드/코폴리머; 리더; 메인라인; 쇼크 리더; 티펫; 공용; 윈드온 리더; 기타
ru: Назначение рыболовной лески: Поводковый материал; Гибрид/сополимер; Поводок; Основная леска; Шок-лидер; Типпет; Универсальная; Wind-on leader (наматываемый поводок); Другое
ja: 釣り糸適用: フックリンク; ハイブリッド/コポリマー; リーダー; メインライン; ショックリーダー; ティペット; 汎用; ワインドオンリーダー; その他
hu: Horgászzsinór alkalmazása: Előkezsinór; Hibrid / kopolimer; Előke; Főzsinór; Dobóelőke (shock leader); Tippet (legyező előke); Univerzális; Wind-on előke; Egyéb
da: Påføring af fiskesnøre: Krogline; Hybrid/copolymer; Forfang; Hovedline; Slagforfang; Forfangsspids; Universal; Wind-on leader; Andet
it: App per la lenza da pesca: Terminale (hooklink); Ibrido/copolimero; Terminale; Lenza madre; Shock leader; Finale (tippet); Universale; Terminale wind-on; Altro
bg-BG: Приложение на риболовното влакно: Повод; Хибридно/кополимерно; Лидер; Основно влакно; Шок лидер; Типет; Универсално; Лидер за навиване; Друго
nb: Fiskelinebruk: Krokfortom; Hybrid / kopolymer; Fortom; Hovedsnøre; Sjokkfortom; Spiss (tippet); Universell; Wind-on-fortom; Annet